【裁判字號】    95,上訴,877
【裁判日期】    950725
【裁判案由】    違反毒品危害防制條例
【裁判全文】
臺灣高等法院高雄分院刑事判決         95年度上訴字第877號
上  訴  人
即  被  告  丙○○
指定辯護人  本院公設辯護人  乙○○
上列上訴人因違反毒品危害防制條例案件，不服臺灣高雄地方法
院94年度訴字第1760號中華民國95年4月13日第一審判決（起訴
案號：臺灣高雄地方法院檢察署94年度偵字第2531、2532號），
提起上訴，本院判決如下：
     主  文
上訴駁回。
     事  實
一、丙○○明知甲基安非他命係屬毒品危害防制條例第2 條第2
    項所規定之第二級毒品，未經許可，不得製造、運輸、販賣
    及持有，竟於民國（下同）94年1 月初某日購入第二級毒品
    甲基安非他命而持有後，為獲取不法利益，於同年月某日，
    由甲○○撥打丙○○之0000000000號行動電話，示意要購買
    甲基安非他命，經雙方達成每包1,000 元之價格後，即由丙
    ○○在不詳地點，出售第二級毒品甲基安非他命1 包予甲○
    ○，而獲取1,000 元之代價。嗣於同年月28日下午2 時50分
    許，為警持原審法院核發之搜索票前往丙○○位於高雄縣梓
    官鄉○○路313 巷31號執行搜索，而扣得第二級毒品甲基安
    非他命2 包（驗前毛重2.4 公克；驗後毛重2.3 公克）、海
    鹽晶體2 瓶、吸食器1 組、止血帶1條、海洛因1包、注射針
    筒3支、殘有海洛因之夾鏈袋7只、鏟管3支、小剪刀1把、空
    夾鏈袋43個、現金6,600元及行動電話4支（0000000000、00
    00000000、0000000000、0000000000號），並當場查獲前來
    尋找丙○○之曾榮祥，復因警方陸續接獲李英彰、甲○○分
    別撥打扣案之0000000000、0000000000號行動電話，經警分
    別與李英彰及甲○○相約在外而陸續逮獲，始查知上情。
二、案經高雄市政府警察局楠梓分局報告台灣高雄地方法院檢察
    署檢察官偵查起訴。
     理  由
壹、程序部分：
一、按被告以外之人於審判外之言詞或書面陳述，屬傳聞證據，
    除法律有規定外，原則上不得作為證據，刑事訴訟法第159
    條第1 項固定有明文，然被告以外之人於檢察事務官、司法
    警察官或司法警察調查中所為之陳述，與審判中不符時，其
    先前之陳述具有較可信之特別情況，且為證明犯罪事實存否
    所必要者，則得為證據，刑事訴訟法第159 條之2 亦訂有明
    文。查本案證人曾榮祥於警詢時所為有關被告丙○○販賣毒
    品之陳述，被告及其辯護人於本院審理時雖均主張不得作為
    證據，然證人曾榮祥在警詢時之陳述，與其在原審審理時之
    證述情節不同，該證人於警詢時之證詞，距離案發時間較近
    ，記憶較為清晰，且當時甫為警查獲，不及思慮為己或他人
    脫罪，且未直接或間接與被告接觸，較無受外力干擾之情形
    ，而警方於詢問該證人之際，亦有依法全程錄音，並無不法
    取供，是警詢中之陳述，相較於其在原審審理時之陳述，具
    有可信之情況，本院認應得為證據，而有證據能力。
二、再按被告以外之人於審判外之言詞陳述，雖不符刑事訴訟法
    第159 條之1 至之4 等4 條之規定，然若當事人於審判程序
    中同意作為證據，法院審酌該言詞陳述作成時之情況，認為
    適當者，亦得為證據，查證人甲○○、李英彰於警詢時之陳
    述，均屬被告以外之人於審判外所為之言詞陳述，然於本院
    審理時，被告、辯護人及檢察官均明白表示同意作為證據，
    本院審酌該書面陳述作成時，並無違法之情事，依刑事訴訟
    法第159條之5第1項之規定，應認為有證據能力。
貳、實體部分：
一、訊據上訴人即被告丙○○固不否認案發當日即94年1 月28日
    下午2 時50分許，警察確有持搜索票至伊高雄縣梓官鄉○○
    路313 巷31號住處搜索，而扣得前揭甲基安非他命毒品，施
    用毒品器具及行動電話等物，其於被帶回警局時，甲○○有
    撥打伊之0000000000號行動電話之事實，惟矢口否認有何販
    賣甲基安非他命予甲○○之犯行，辯稱：扣案之甲基安非他
    命數量不多，係欲供伊自己施用，伊無販賣之意圖，亦未曾
    販賣予任何人，甲○○打行動電話給伊，係欲向伊索討借款
    ，並非要購買甲基安非他命毒品云云。經查：
  (一)證人甲○○於被告為警查獲後，有撥打電話至被告溫和揮所
    持用號碼為0000000000號之行動電話，而由佯稱為被告丙○
    ○之員警蔣曜同與其對話，證人甲○○並因誤以為蔣曜同即
    為被告本人，因而出言稱：「上次我好不容易才籌有1 千元
    ，我要處理1 千，先前那東西很差，你要補給我好不好」等
    語，業據證人甲○○於警詢時陳述在卷（見警卷(二)第18頁）
    ，並為其於原審及本院審理時所不否認，復據證人蔣曜同於
    檢察官偵訊及原審審理時證述明確（見偵(一)卷第53頁、原審
    卷第183 頁），堪認證人甲○○確有上開對話。而上開對話
    實係證人甲○○前曾以1,000 元之代價，向被告購得甲基安
    非他命1 包，但該甲基安非他命品質不佳等情，業據證人甲
    ○○於原審審理中經檢察官詰問時證稱：「（經提示上開警
    卷二第18頁筆錄）我有印象我有說過這些話」、「（什麼東
    西很差，你要請丙○○補給你？要處理1 千元的事？）我當
    時是說要處理1 張」、「（請針對上開問題回答？）是安非
    他命。我是要拿1 千元的安非他命」、「（是否之前丙○○
    給過你安非他命，只是純度不夠？）可以這麼說」（見原審
    卷第190 頁）等語，已可見被告確曾販賣第二級毒品甲基安
    非他命1 千元予證人甲○○之情。且案發當日甲○○打電話
    給被告，於電話中除提到上次向被告購買之甲基安非他命品
    質很差，純度不夠，這次其同樣要買1 千元之甲基安非他命
    ，並要被告補給他不夠之部分，並未提到有借款之事。
  (二)雖甲○○於警詢時就其在該電話中之談話，雖陳稱：上開有
    關補差額之對話，係起因於案發當日下午，伊與丙○○在路
    上巧遇，丙○○乃向伊借款500 元，當日晚上由丙○○親自
    前往伊住處拿取500 元等語（見警卷二第17頁），於原審審
    理時，除為如上之供述外，又證稱：伊撥打被告所持用之00
    00000000號手機，並非欲購買甲基安非他命，而係要向被告
    追討500元，所謂要處理1千元，是因被告丙○○曾請伊吃過
    安非他命，伊想他可能有門路幫伊調貨等語（見原審卷第19
    2、193頁），於本院審理時，又證稱：伊未曾要向被告購買
    過安非他命，被告向伊借500 元未還，似在躲避伊，案發當
    時打電話給被告，並非要向被告買安非他命，只是要誘被告
    出來，所謂純度不夠，是因被告曾無償請伊吸過安非他命，
    因純度不夠，伊與被告當兵時在一起，有交情，要他再請一
    次補償等語，前後供詞閃爍不一，已見其偽，且證人甲○○
    曾到過被告家中吸食安非他命，知道被告住處，業據其供明
    在卷，果真被告欠其500元不還，而有逃避之意思，證人儘
    可逕赴被告家中催討，何須以調取毒品安非他命之事誘被告
    出來。又被告既係無償提供安非他命予證人吸食，縱純度不
    夠，證人豈好意思要被告補足，證人甲○○所陳，在在與事
    理有違，應不足取。復參酌甲○○打被告上開0000000000號
    手機後，並未追討任何欠款，而係即直接表明要「硬的」，
    並表示先前給的東西不夠，要再補給他等情，亦據證人蔣曜
    同於原審審理時證述甚詳（見原審卷第183 頁），足見證人
    甲○○及被告丙○○上開所稱係為催討欠款一事，要屬臨訟
    杜撰之詞。
  (三)又買毒者與販毒者間之毒品交易暗語中，一般以台語所稱之
    「硬的」，常係指第二級毒品甲基安非他命，此已為本院經
    常審理相關販賣毒品案件所知悉之事。而證人甲○○於警詢
    中亦陳稱：「（為何事至警方接受訊問？）現在知道了。涉
    嫌吸食毒品。」、「（為何警方知道你涉嫌吸食毒品？）因
    為我打這支電話給這個人聯絡。這個人現在就在這邊做筆錄
    」、「（你和這個人聯絡，後來如何查獲你？）在加油站。
    說我要買毒品」、「（是因為你要跟這個人買毒，我們在加
    油站查獲你，所以我們請你回來製作筆錄是不是？）不是我
    要跟他買毒品」、「是因為你要跟這個人買毒，我們在加油
    站查獲你，所以我們請你回來製作筆錄是不是？）是」，有
    原審勘驗證人甲○○警詢錄音帶而製成之逐字勘驗筆錄1 份
    附卷可稽（原審卷第126-127 頁）。是參以證人甲○○前所
    證稱曾向被告丙○○購買第二級毒品甲基安非他命之證詞，
    更足以佐證證人甲○○確曾以1,000 元之代價，向被告丙○
    ○購買第二級毒品甲基安非他命，且其本次撥打電話予被告
    丙○○之本意，應係欲再次購買第二級毒品甲基安非他命，
    而非向被告丙○○索討欠款500 元。
  (四)雖證人甲○○曾於警詢、原審及本院審理時證稱：伊未曾向
    被告購買第二級毒品甲基安非他命云云，證詞有反覆不一之
    情，已如前述。然衡諸被告與證人甲○○二人係朋友關係，
    並無仇恨，則證人甲○○自無誣陷被告之理，反有迴護被告
    之動機產生。復觀諸證人甲○○上開有利於被告之證詞，皆
    有違常情；反觀其不利於被告之證詞，則與證人蔣曜同證述
    情形大致相符，並合乎本院審理一般毒品交易用語之認知相
    同，自應以證人甲○○上開對於不利於被告之證詞較為可採
    。
  (五)扣案疑似甲基安非他命之晶體2 包，係被告丙○○所有，且
    確屬第二級毒品甲基安非他命（驗前毛重2.4 公克；驗後毛
    重2.3 公克），業據被告丙○○供明在卷，復有高雄醫學大
    學附設中和紀念醫院94年3 月31日編號0000-0000 號檢驗報
    告1 紙在卷可查，足見被告丙○○所持有之物確係第二級毒
    品甲基安非他命無誤。參諸被告丙○○曾經販賣第二級毒品
    予證人甲○○，而證人甲○○又再次撥打電話予被告丙○○
    欲購買第二級毒品甲基安非他命等各情，自堪認被告丙○○
    所持有之上開第二級毒品甲基安非他命除有供已施用之意外
    ，並有伺機販賣之意無疑。
  (六)本案雖因被告丙○○矢口否認犯行而無從得知其販賣第二級
    毒品所可獲得之利益為何。然販賣第二級毒品，可處無期徒
    刑，或7 年以上有期徒刑，得併科新台幣700 萬元以下罰金
    ，毒品危害防制條例第4 條第2 項定有明文，是販賣毒品係
    屬嚴重違法行為，苟遭逮獲，後果非凡，毒販出售毒品時無
    不小心翼翼，不敢公然為之，且不論毒品之包裝如何，均可
    由販售者任意分裝增減其重量及純度，而每次販賣之價格，
    亦隨雙方關係之深淺、資力、需求之程度等因素，由販售之
    人任意調整，顯見販售毒品之人，必有豐厚利得，否則豈願
    冒罹重典之風險，而以原價或低於原價買賣毒品之理。甚且
    由上開證人甲○○與蔣曜同之對話可知，被告丙○○所販賣
    之第二級毒品甲基安非他命品質較差，證人甲○○始要求被
    告補給份量，更足認被告丙○○販入之價格必較其販出之價
    格為低，且有任意添加其他物質入內以從中賺取買賣差價牟
    利甚明。
  (七)綜上所述，上開證人甲○○證述曾以1,000元之代價向被告
    丙○○購買第二級毒品甲基安非他命1包之情，應堪採信，
    而依證人甲○○及蔣曜同之證詞，亦可得知被告丙○○有伺
    機販賣其所持有之第二級毒品甲基安非他命之意。被告丙○
    ○上開辯解要係卸責之詞，不足採信，本案事證業已明確，
    被告犯行洵堪認定，應依法論科。
二、公訴意旨又略以：被告丙○○另意圖牟利，而與曾淑菁（被
    告同居人，在逃，原審通緝中）共同基於販賣第二級毒品甲
    基安非他命之犯意聯絡，在94年元旦後某日，連續販賣第二
    級毒品甲基安非他命予證人李英彰。又丙○○另承前販賣第
    二級毒品甲基安非他命之概括犯意，自94年1 月2 日起迄1
    月8 日止，以每包500 元、1,000 元、1,500元、2,000元、
    3,000 元之代價，連續販賣第二級毒品甲基安非他命予綽號
    「殺豬」、「聰明」、「英豪」及「英雄」（即證人曾榮祥
    ）之人，並持有扣案之甲基安非他命2 瓶伺機販賣，因認被
    告丙○○有涉犯販賣第二級毒品之犯行。惟：
  (一)按犯罪事實應依證據認定之，無證據不得認定犯罪事實，刑
    事訴訟法第154 條第2 項定有明文。又認定犯罪事實，所憑
    之證據，雖不以直接證據為限，間接證據亦包括在內，然無
    論直接或間接證據，其為訴訟上之證明，須於通常一般之人
    均不致於有所懷疑，而得確信其為真實之程度者，始得據之
    為有罪之認定，倘其證明尚未達到此一程度，而有合理性懷
    疑之存在時，即無從為有罪之認定，根據「罪證有疑，利於
    被告」之證據法則，即不得遽為不利於被告之認定（最高法
    院著有76年台上字第4986號判例可資參照）；再按犯罪事實
    之認定，應憑真實之證據，倘證據是否真實尚欠明顯，自難
    以擬制推測之方法，為其判斷之基礎，而認定犯罪事實之證
    據係指足以認定被告確有犯罪行為之積極證據而言，該項證
    據自須適合於被告犯罪事實之認定，始得採為斷罪資料（最
    高法院53年台上字第656 號及29年上字第3105號判例可資參
    照）。
  (二)公訴人認被告丙○○涉有上開犯行，無非係以被告丙○○與
    曾淑菁2 人係同居男女朋友關係，且證人李英彰曾於警詢及
    偵查中證稱：曾經向曾淑菁購買第二級毒品甲基安非他命等
    語，並有扣案載有金錢之記事本1 本、扣案晶體1 瓶暨高雄
    醫學大學附設中和紀念醫院94年3月31日編號0000-0000號檢
    驗報告1 紙為其證據。惟訊據被告丙○○堅決否認有販賣甲
    基安非他命予李英彰、曾榮祥等人之犯行，並辯稱：扣案之
    瓶裝晶體2瓶係海鹽，非甲基安非他命等語。
  (三)證人李英彰於警詢中係先陳稱：伊是撥打0000000000號行動
    電話向綽號「菁仔」之人購買第二級毒品等語（警卷二第11
    頁），進而於檢察官偵查中證稱：案發當天是撥打00000000
    00號行動電話與伊友人之胞妹曾淑菁聯絡，而伊曾經有拜託
    曾淑菁幫伊拿取1,000 元之甲基安非他命2 次等語（見偵一
    卷第26頁）。嗣於原審審理時，李英彰亦同證稱：伊不認識
    被告丙○○，沒有和丙○○交易過毒品，伊都是請曾淑菁代
    為購買第二級毒品等語（見原審卷第174 頁）。是證人李英
    彰已明確指稱與其交易第二級毒品甲基安非他命之對象係曾
    淑菁，並非被告丙○○，自無從依其上開證詞而認被告丙○
    ○有親自出售第二級毒品與證人李英彰之犯行。雖證人李英
    彰曾於警詢中陳稱：製作筆錄當時同在辦公室接受警方詢問
    之被告丙○○及曾淑菁2 人，曾經輪流與伊交易毒品云云（
    警卷二第12頁），然證人李英彰為此供述之前，即已供稱：
    伊不清楚綽號「菁仔」之人究係為男性抑或女性，因為電話
    有時是女孩子接的等語（警卷二第11頁）。是依證人李英彰
    於警詢中之陳述，則其若不知與之交易毒品之人究係男性抑
    或女性，其又何能當場指認被告2 人。復參諸證人李英彰迭
    於檢察官偵查及原審審理時均證稱與伊為毒品交易者係曾淑
    菁，並非被告丙○○，而曾淑菁亦於原審審理時坦承000000
    0000號行動電話為伊所持用等語，則證人李英彰上開警詢中
    不利於被告丙○○之指述，是否正確，即有可疑，自不足為
    不利於被告丙○○之認定。另公訴人認被告丙○○與曾淑菁
    2 人就上開犯行具有犯意聯絡及行為分擔，並未提出可資佐
    證之積極證據，且為被告丙○○及曾淑菁所否認，是公訴人
    認被告丙○○涉有與曾淑菁共同販賣第二級毒品予證人李英
    彰之犯嫌，即無足夠之證據可資證明。
  (四)又證人曾榮祥於警詢中固陳稱：「（你是否有向丙○○購買
    毒品？你們如何聯絡？你是否有吸食毒品習慣？）我有向他
    購買毒品，均以打他行動電話（0000000000）聯絡，每次新
    台幣500 元，幾次我忘記了，都是朋友託我購買或自己購買
    」等語在卷（警卷二第8 頁反面），然觀其上開陳述，僅有
    泛稱曾向被告丙○○購買毒品，對於購買毒品之種類、次數
    、地點及日期，確均未能明確供述，而證人曾榮祥於原審審
    理時更證稱：伊在警詢中所稱之「輝仔」，並非在庭之本案
    被告丙○○，伊當時說是被告丙○○，是因為警方要伊咬出
    被告丙○○來等語（見原審卷第168-173 頁），是證人曾榮
    祥是否確有向被告丙○○購買第二級毒品甲基安非他命，即
    有可疑。甚且，扣案0000000000號之行動電話號碼，自94年
    1 月1 日起迄同年月29日止，均無任何通聯記錄等情，亦有
    和信電訊94年3 月2 日函文1 紙在卷可稽（偵一卷第58頁）
    ，是公訴人以證人曾榮祥於警詢中所述上開供詞，即認證人
    曾榮祥有於94年1 月2 日起迄1 月8 日止之間，透過撥打00
    00000000號行動電話予被告丙○○聯絡購買第二級毒品犯行
    一事，顯與卷證資料有所不符。從而，公訴人認被告丙○○
    涉有販賣第二級毒品甲基安非他命予證人曾榮祥之犯行，僅
    有前後矛盾且與其他卷證資料不符之證人曾榮祥於警詢中之
    供詞，尚未能說服本院得其心證。
  (五)至公訴人認被告丙○○尚涉嫌販賣第二級毒品予綽號「殺豬
    」、「聰明」、「英豪」之人，所憑之證據僅有扣案之筆記
    本1 本。然該筆記本僅有記載上開文字，復於該等文字後方
    加註數字，其餘並無任何文字交代該等文字或數字之意涵，
    無法一望即知其意。而被告丙○○則一再否認該等記載為販
    毒所得之帳冊，辯稱：係伊與朋友間之會錢及金前往來等語
    。是若無任何證人出面指證或有其他足資佐證之證據，即無
    從排除該等記錄可能僅係被告丙○○與朋友間單純之金錢往
    來，亦無從排除可能係丙○○販賣第一級毒品或第二級毒品
    或其他物品所得之金錢，要難逕自推定該等記錄均為販賣第
    二級毒品甲基安非他命所得，是公訴人認被告丙○○涉有上
    開犯行，即屬未能證明。另公訴人認被告持有扣案之瓶裝晶
    體2 瓶，係犯持有第二級毒品甲基安非他命之罪嫌，並提出
    台灣高雄醫學大學附設中和紀念醫院編號0000-0000 號之檢
    驗報告1 紙（檢驗結果呈現其中一瓶係具有第二級毒品甲基
    安非他命成分）為其佐證。惟被告丙○○一再辯稱：該等晶
    體並非第二級毒品甲基安非他命，均係海鹽等語。嗣經本院
    依職權送請高雄市立凱旋醫院鑑定，而以氣象層析質譜儀鑑
    定結果，該2 瓶晶體均未檢出甲基安非他命陽性反應，則有
    高雄市立凱旋醫院94年10月5 日高市凱醫驗字第2147號濫用
    藥物成品檢驗報告1 紙附卷可稽。是基於罪疑有利於被告為
    認定之原則，自無從遽認扣案之晶體2 瓶有第二級毒品甲基
    安非他命成分，公訴人認被告丙○○持有該等晶體係涉犯有
    持有第二級毒品犯行，亦屬不能證明。
三、按甲基安非他命，係毒品危害防制條例第2 條第2 項所定之
    第二級毒品，不得非法持有、施用、販賣。被告丙○○明知
    不得販賣第二級毒品甲基安非他命，猶以獲利之意出售予他
    人，核其所為，係犯毒品危害防制條例第4 條第2 項之販賣
    第二級毒品罪。其持有第二級毒品甲基安非他命之低度行為
    ，已為販賣之高度行為所吸收，不另論罪。
四、原審因而適用毒品危害防制條例第4條第2項、第18條第1 項
    前段、第19條第1 項，刑法第11條，審酌被告丙○○明知甲
    基安非他命戕害人體身心健康非輕，卻為圖獲利，而販賣第
    二級毒品，且其犯後自始飾詞否認犯行，並勾串證人欲圖卸
    責，行為有所不當，且未見悔意，本應依檢察官之請求量處
    有期徒刑9 年，然因檢察官求刑基礎係植基於被告丙○○有
    連續販賣之情，而法院所認定被告丙○○販賣第二級毒品之
    次數則僅有1 次，且為警查獲之毒品數量亦非甚鉅，復衡量
    其犯罪之動機、目的、手段、所生之危害等一切情狀，量處
    有期徒刑8年9月，並以查扣之第二級毒品甲基安非他命2 包
    （驗前毛重2.4公克；驗後毛重2.3公克），係被告丙○○欲
    供販賣所用之第二級毒品，業如上述，而直接包裝毒品之夾
    鏈袋亦均沾染毒品無法分離，應視之為毒品，有扣押物品照
    片2幀可證，均應依毒品危害防制條例第18條第1項前段之規
    定，沒收銷燬之。至因鑑定所用之第二級毒品，已因鑑定而
    滅失，自無庸宣告沒收。另扣案之行動電話（0000000000號
    ）1 支，係屬被告丙○○所有，業據被告丙○○供述在卷，
    用供販賣第二級毒品所用之財物，業如上述，應依毒品危害
    防制條例第19條第1 項之規定沒收之。又被告丙○○因犯本
    罪所得之財物共計1,000 元，雖未扣案，然此係被告丙○○
    販賣第二級毒品所得之財物，業如上述，應依毒品危害防制
    條例第19條第1 項之規定沒收之，如全部或一部不能沒收時
    ，應以其財產抵償之。又以扣案之晶體2瓶、吸食器1組，止
    血帶1條、海洛因1包、注射針筒3 支、殘有海洛因之夾鏈袋
    7只、鏟管3支、小剪刀1把、空夾鏈袋43個、現金6,600元及
    行動電話3 支（0000000000、0000000000、0000000000號）
    ，雖均與被告丙○○所犯本件販賣第二級毒品犯行無關，惟
    因本案尚有檢察官所指之共犯即被告曾淑菁逃逸而未審結，
    是上開證物仍有扣案由法院審酌之必要，明應由法院續行
    扣押，另以被告丙○○被訴販賣甲基安非他命予李英彰、曾
    榮祥、綽號「殺豬」、「聰明」、「英豪」等人及持有甲基
    安非他命犯罪不能證明部分，因公訴人認涉嫌持有甲基安非
    他命部分，與科刑部分有實質上一罪關係，涉嫌販賣甲基安
    非他命部分，與科刑部分有連續犯之裁判上一罪關係，明
    不另為無罪之諭知，其認事用法皆無不合，被告上訴仍否認
    犯罪，而指摘原判決不當，非有理由，應予駁回。
據上論斷，應依刑事訴訟法第368條，判決如主文。
本案經檢察官陳宗吟到庭執行職務。
中    華    民    國    95    年    7     月    25    日
                  刑事第四庭    審判長法  官  蕭權閔
                                      法  官  黃蕙芳
                                      法  官  陳吉雄
以上正本證明與原本無異。
如不服本判決應於收受本判決後10日內向本院提出上訴書狀，其
未敘述上訴理由者，並得於提起上訴後10日內向本院補提理由書
狀（均須按他造當事人之人數附繕本）「切勿逕送上級法院」。
中    華    民    國    95    年    7     月    27    日
                                      書記官  梁美姿
附錄本判決論罪科刑法條：
毒品危害防制條例第4條第2項：
製造、運輸、販賣第二級毒品者，處無期徒刑或7 年以上有期徒
刑，得併科新臺幣7 百萬元以下罰金。
                                                      K


司法院資訊處製作；財團法人民間司法改革基金會備份。
